【裁判字號】    89,易,367
【裁判日期】    890512
【裁判案由】    妨害兵役
【裁判全文】
台灣新竹地方法院刑事判決                       八十九年度易字第三六七號
    公  訴  人  臺灣新竹地方法院檢察署檢察官
    被      告  甲○○
右列被告因妨害兵役案件, 經檢察官提起公訴 (八十八年度偵字第七六五七號)，本
院判決如左：
    主  文
甲○○教育召集無故逾應召期限二日，累犯，處有期徒刑參月，如易科罰金，以參佰
元折算壹日。
    事  實
一、甲○○曾於民國（下同）八十年間因違反麻醉藥品管理條例案件，經本院以八十
    年度訴字第三０號判決處有期徒刑五年二月確定，甫於八十七年三月九日執行完
    畢，猶不知悔改，其係後備軍人，原住新竹市○區○○里○○鄰○○路○段四九
    六巷八弄二號，明知新竹團管區司令部所發，指定應於八十八年一月二十五日上
    午八時前前往高雄縣林園鄉句踐營區報到，接受召集之教育召集令，業於八十八
    年一月十四日由其兄陳建平代收，並於召集日前即八十八年一月二十日左右轉告
    伊，仍無故未於法定應召期限二日內向前開召訓地點報到應召。
二、案經軍管區司令部台北師管區司令部移送台灣新竹地方法院檢察署檢察官偵查起
    訴。
    理  由
一、訊據被告甲○○矢口否認右揭犯行，辯稱其兄陳建平未曾轉知教育召集之事實且
    其未曾見過上開教育召集令云云，惟查新竹團管區司令部業於右揭時、地發教育
    召集令指定被告應於八十八年一月二十五日前前往高雄縣林園鄉句踐營區報到，
    接受召集，而此召集令已經證人即被告之兄陳建平於八十八年一月十四日合法收
    受送達，證人陳建平復於同年月二十日左右轉知被告等情，業據證人陳建平於警
    訊時證述綦詳，復有新竹市第一分局後備軍人行方不明年籍表、原召集令受領回
    執、偵訊筆錄附卷足憑，證人陳建平係被告之兄，其所為不利被告之證述內容，
    應可採信，被告前揭辯解，係卸責之詞，尚非可採。本案事證明確，被告前揭犯
    行已堪認定。
二、核被告所為，係犯妨害兵役治罪條例第七條第一項第四款之教育召集，無故逾應
    召期限二日罪。被告曾於八十年間因違反麻醉藥品管理條例案件，經本院判決處
    有期徒刑五年二月確定，甫於八十七年三月九日執行完畢，有臺灣高等法院被告
    全國前案紀錄表一紙在卷可稽，其於受有期徒刑執行完畢後五年內，再犯有期徒
    刑以上刑之本罪，為累犯，依法加重其刑。爰審酌被告犯罪後矢口否認、犯罪所
    造成之危害及其他一切情狀量處如主文所示之刑，並諭知易科罰金之折算標準。
據上論斷，應依刑事訴訟法第二百九十九條第一項前段，妨害兵役治罪條例第七條第
一項第四款，刑法第十一條前段、第四十七條、第四十一條、罰金罰鍰提高標準條例
第二條判決如主文。
本案經檢察官羅雪梅到庭執行職務。
中     華     民     國      八十八     年      五      月     十二     日
                              台灣新竹地方法院刑事第一庭
                                  法      官  王  銘  勇
右正本證明與原本無異。
如不服本判決，應於判決送達後十日內向本院提出上訴狀( 應附繕本 )，上訴於
臺灣高等法院。
                                  書  記  官  張  雲  娥
中     華     民     國      八十八     年      五      月     十二     日
附錄：
妨害兵役治罪條例第七條第一項第四款
意圖避免教育召集或勤務召集，而有左列為之一者，處三年以下有期徒刑：
四、無故逾應召期限二日者。


司法院資訊處製作；財團法人民間司法改革基金會備份。
